臺灣高等法院高雄分院民事判決　　　　　99年度勞上字第10號
上　訴　人　台灣士瑞克保全股份有限公司
法定代理人　戴富華
訴訟代理人　施承典律師
被上訴人　　俊財
　　　　　　蔡進國
　　　　　　黃賦誠
　　　　　　鍾子儀
　　　　　　林群浩
　　　　　　徐瑞民
　　　　　　張証淵
　　　　　　許芳耀
　　　　　　　　　　　　7之5號
　　　　　　林聖傑
上列九人共同
訴訟代理人　陳新三律師
上列當事人間請求給付加班費事件，上訴人對於民國99年6 月14
日臺灣高雄地方法院99年度勞訴字第35號第一審判決提起上訴，
本院於100年5月18日言詞辯論終結，判決如下：
    主  文
上訴駁回。
第二審訴訟費用由上訴人負擔。
    事 實 及 理 由
一、上訴人之法定代理人原為美敬廉（Kenneth Norman May），
    已於本件審理中變更為戴富華，此有股份有限公司變更登記
    表1 件附卷可稽。戴富華具狀聲明承受訴訟，核無不合，應
    予准許。
二、被上訴人起訴主張：伊等前受僱於上訴人擔任現金運送保全
    員，工作地點在高雄地區，任職期間各如附表一所示，並均
    與上訴人簽訂「僱用合約書」及「保全人員約定書」。保全
    業之保全人員固經行政院勞工委員會（下稱勞委會）於民國
    87年7 月27日核定公告得適用勞動基準法（下稱勞基法）第
    84條之1 之規定，惟上訴人並未將兩造簽訂之「僱用合約書
    」及「保全人員約定書」報請當地主管機關核備，故兩造勞
    動契約並無勞基法第84條之1 規定之適用，仍應受勞基法第
    30條所定每日及2 週工作時數上限之限制。據此計算，伊等
    於如附表一所示「請求差額加班費期間」之加班總時數分別
    如附表二「加班工時」欄所示。又依勞基法第24條所規定以
    平日每小時工資（以每月薪資總額除以240 計算）分別加計
    1/3 或2/3 ，上訴人應給付伊等如附表二「上訴人應給付之
    加班費金額」欄所示加班費。惟上訴人僅給付如附表二「上
    訴人已給付之加班費金額」欄所示加班費，尚積欠如附表二
    「上訴人應補給之加班費差額」欄所示金額未予給付。退步
    而言，即使兩造勞動契約有勞基法第84條之1 規定之適用，
    而不受勞基法第30條所定每日及2 週工作時數上限之限制，
    兩造勞動契約已約定超逾每月應勤時數之工作時數係屬加班
    ，惟上訴人給付伊等之加班費，係以加班時數乘以定額之每
    小時101 元或108 元，並未依勞基法第24條規定，就加班時
    數依平日每小時工資（應以伊等每月薪資總額除以最高應勤
    時數226 計算）加計1/3 或2/3 計付，而有違勞基法之強制
    規定，且積欠伊等如附表三「上訴人應補給之加班費差額」
    欄所示之加班費。爰依勞基法第24條第1 、2 款規定及兩造
    勞動契約，聲明請求上訴人應分別給付被上訴人如附表二「
    被上訴人請求給付金額」欄所示金額，及均自起訴狀繕本送
    達翌日起至清償日止按週年利率5%計算之利息，並願供擔保
    請准宣告假執行。
三、上訴人則以：伊與林群浩、許芳耀以外之被上訴人所簽之「
    僱用合約書」及「保全人員約定書」固未報請當地主管機關
    核備，惟主管機關之核備係在審核契約內容有無損害勞工權
    益，而伊與其他勞工依同一條件所定勞動契約經送請主管機
    關審核，均經主管機關同意核備，故兩造勞動契約仍屬有效
    ，而得拘束兩造；又如鈞院認被上訴人得將「僱用合約書」
    所定加班時數、加班費率割裂計算，被上訴人之平日每小時
    工資亦應以每月薪資總額除以360 （即每日正常工作時間12
    小時×30天=360小時）核計，始屬允洽等語，資為抗辯。
四、原審經審理後，判決上訴人敗訴，上訴人不服，提起上訴，
    並於本院上訴聲明：(一)原判決廢棄；(二)被上訴人在第一審之
    訴駁回；(三)第一、二審訴訟費用由被上訴人負擔。被上訴人
    則於本院答辯聲明：(一)上訴駁回；(二)第二審訴訟費用由上訴
    人負擔。
五、兩造不爭執事項：
  (一)被上訴人分別於如附表一所示任職期間內，受僱於上訴人擔
    任現金運送保全員，工作地點在高雄地區，並均與上訴人簽
    訂「僱用合約書」及「保全人員約定書」。
  (二)保全業之保全人員經勞委會於87年7 月27日核定公告得適用
    勞基法第84條之1之規定。兩造簽訂之「僱用合約書」及「
    保全人員約定書」，除被上訴人林群浩、許芳耀之「保全人
    員約定書」（不含「僱用合約書」），經上訴人報請新北市
    政府（99年12月24日前為台北縣政府，下同）核備外，上訴
    人就其餘7 位被上訴人之前開2 項合約書、約定書，均未報
    請主管機關核備。
  (三)兩造「僱用合約書」第2 條(a) 項約定，被上訴人每日正常
    工作時間為8 至12小時，每月基本服勤時數為208 至312 小
    時；第2 條(b) 項約定，被上訴人每月基本休假4 日；第2
    條(c) 項約定，被上訴人每月基本服勤時數中，若當月天數
    為28天者，應勤時數為205 小時；當月天數為29天者，應勤
    時數為212 小時；當月天數為30天者，應勤時數為219 小時
    ；當月天數為31天者，應勤時數為226 小時，超時部份以加
    班計算。系爭契約第3 條約定，超時加班時數，為依系爭契
    約第2 條(c) 項完成指定時限總數後之工作小時，超時加班
    費費率則依各職務薪資結構表而定。
  (四)上訴人於被上訴人前述任職期間，係以被上訴人各月實際工
    作時數扣除當月應勤時數（即系爭契約第 2 條 (c) 項）計
    算加班時數，並依被上訴人職務薪資結構表各以每小時101
    元或108 元之標準計付加班費，給付金額詳如附表二「上訴
    人已給付之加班費金額」欄所示。
  (五)如兩造勞動契約無勞基法第84條之1 規定之適用（即應受勞
    基法第30條所定每日及2 週工作時數上限之限制，並應按勞
    基法第24條所定依平日每小時工資加計1/3 或2/3 計算加班
    費），被上訴人之加班時數、上訴人應給付之加班費金額、
    應補給之加班費差額，分別如附表二「加班工時」、「上訴
    人應給付之加班費金額」、「上訴人應補給之加班費差額」
    欄所示。
  (六)如兩造勞動契約適用勞基法第84條之1 規定，且被上訴人之
    請求有理由（即超逾應勤時數部分為加班時數，加班費依據
    被上訴人各月薪資總額除以最高應勤時數226 後加計1/3 或
    2/3 ），上訴人應給付之加班費金額，分別如附表三「上訴
    人應給付之加班費金額」欄所示。
六、兩造爭點：
  (一)兩造勞動契約有無勞基法第84條之1 規定之適用？
  (二)如無勞基法第84條之1 規定之適用，被上訴人之加班時數應
    如何計算？被上訴人平日每小時工資額應如何計算？
  (三)如有勞基法第84條之1 規定之適用，被上訴人之加班時數應
    如何計算？被上訴人平日每小時工資額應如何計算？
  (四)被上訴人依勞基法第24條第1 、2 款規定及兩造勞動契約，
    請求上訴人給付如附表二「被上訴人請求給付金額」欄所示
    加班費差額，是否有理由？
七、兩造勞動契約有無勞基法第84條之1 規定之適用？
  (一)按經中央主管機關核定公告下列工作者，得由勞雇雙方另行
    約定，工作時間、例假、休假、女性夜間工作，並報請當地
    主管機關核備，不受第30條、第32條、第36條、第37條、第
    49條規定之限制。一監督、管理人員或責任制專業人員。二
    監視性或間歇性之工作。三其他性質特殊之工作。前項約定
    應以書面為之，並應參考本法所定之基準且不得損及勞工之
    健康及福祉。勞基法第84條之1 定有明文。又雇主依上開規
    定與勞工所訂立之勞動條件，除須以書面為之，更應報請當
    地主管機關核備，並非雇主單方或勞雇雙方所得任意決定（
    最高法院97年度台上字第1667號判決意旨參照）。申言之，
    勞基法第84條之1 規定係容許雇主與勞工另行約定工作時間
    及例、休假日等，而得不受同法所定工作時間上限（第30條
    ）、例假（第36條）、休假（第37條）等最低勞動條件之限
    制，故須報請當地主管機關審查，以確保勞工之健康及福祉
    ，是若此等另行約定之勞動條件未經當地主管機關核備，應
    認係屬無效。另所謂「當地」主管機關應指勞工提供勞務所
    在地之勞動主管機關，此等另行約定之勞動條件始得就近獲
    致切實具體之審核，以達保護勞工之目的。
  (二)而保全業之保全人員經勞委會於87年7 月27日核定公告得適
    用勞基法第84條之1 之規定，為兩造所不爭，故上訴人依其
    事業性質及勞動態樣，得與被上訴人另訂定勞動條件。又兩
    造簽訂之「僱用合約書」其內約定，被上訴人每日正常工作
    時間為8 至12小時，每月基本服勤時數為208 至312 小時，
    每月基本休假4 日，可能受指派在星期日及國定假日工作等
    ，為兩造所不爭，並有該合約書在卷可稽【第2 條（a ）、
    （b ）、（d ）項，見原審雄簡字卷第39頁】；另兩造訂立
    之「保全人員約定書」，其內約定保全人員之正常工作時間
    為12小時、每月輪休4 天，亦有該約定書附卷足憑（第4 條
    第1 項，見原審雄簡字卷第40頁）。由是足見，上述每天工
    作時間、每月基本服勤時數均超逾勞基法第30條所定每日工
    作時數8 小時及每2 週工作時數84小時之上限，而例假、休
    假亦非如勞基法第36、37條所定，每7 日中至少1 日，及紀
    念日、勞動節日及中央機關規定之應放假日均應放假，故兩
    造簽訂之「僱用合約書」及「保全人員約定書」均包含另行
    約定之勞動條件至明。惟兩造簽訂之「僱用合約書」及「保
    全人員約定書」，除林群浩、許芳耀之「保全人員約定書」
    （不含「僱用合約書」），經上訴人報請新北市政府核備外
    ，其餘7 位被上訴人部分均未報請主管機關核備；另被上訴
    人之工作地點係在高雄地區，以上各節均為兩造所不爭。是
    依前揭說明，林群浩、許芳耀提供勞務所在地既在高雄地區
    ，上訴人與其等另行約定之勞動契條件應報請高雄地區之勞
    動主管機關核備，上訴人將之送請新北市政府核備，雖形式
    上獲得同意（本院卷第179-183 頁），惟仍應認其等另行約
    定之勞動條件並未經「當地」主管機關核備，係屬無效。此
    外，上訴人與其餘被上訴人7 人另行約定之勞動條件既未經
    報請當地主管機關核備，該等勞動條件自亦無效。據上，兩
    造間以「僱用合約書」及「保全人員約定書」所另行約定之
    勞動條件，並無拘束兩造之效力。
  (三)至上訴人雖辯稱伊與其他勞工依同一條件所定勞動契約經報
    請主管機關審核，均經主管機關同意核備，故兩造勞動契約
    仍屬有效云云。然即使上訴人所敘同一條件之勞動契約經送
    請核備均獲同意乙節非虛，惟伊既未將伊與被上訴人另行約
    定之勞動條件報請核備，依法即屬無效，不因其他勞動契約
    之報請核備與否而有異。上訴人又辯稱：兩造於「保全人員
    約定書」第8 條已合意報請新北市政府核備云云，惟「保全
    人員約定書」固約定：「本約定書應由甲方（即上訴人）報
    請台北縣（即新北市）政府勞工局核備」等文詞（見原審卷
    第40頁），惟勞基法第84條之1 已明定應報請「當地」主管
    機關核備，如得容許雇主與勞工以合意變更，則該條文此部
    分確保另行約定之勞動條件得就近接受切實審核監督之意旨
    ，即無從落實，故兩造間此一約定應認有違該強制性質之規
    定，而無從認係有效，且不得因此認林群浩、許芳耀之「保
    全人員約定書」係經當地主管機關核備。上訴人再辯稱：勞
    基法第70條亦規定工作規則應報請主管機關核備，且司法實
    務咸認工作規則未違反法令之強制或禁止規定，縱未經主管
    機關核備，仍為有效，而同屬應報請核備之勞基法第84條之
    1 ，亦不應有所歧異云云。惟工作規則係屬雇主對勞工指揮
    監督之內部規範，且不涉及勞動條件（工時上限、休假日等
    ），故工作規則縱未經報請核備獲准，自不宜遽認為無效。
    然勞基法第84條之1 係容許雇主與勞工約定不受勞基法第30
    條、36條、37條等最低勞動條件限制之勞動契約，就此例外
    性之放寬，自應由主管機關就個別雇主與勞工間之約定施以
    高度實質審查，始足確保勞工之權益，已略如前述，是勞基
    法第84條之1 所定報請核備之效力，自不應與同法第70條關
    於工作規則報請核備之規定同視，而應認於勞基法第84條之
    1 另行約定勞動條件之情形，如未經報請核備同意，應屬無
    效。是上訴人前揭所辯，均無可取。
  (四)據上，兩造間所簽訂之「僱用合約書」及「保全人員約定書
    」，均未經報請被上訴人提供勞務所在地之勞動主管機關核
    備，應認係屬無效，而無從適用勞基法第84條之1 之規定，
    亦即，被上訴人之每日及每2 週工作時數應受同法第30條規
    定之限制。至被上訴人於原審雖自認本件有勞基法第84條之
    1 規定之適用（原審卷第19頁），惟其等於本院主張兩造無
    該條規定之適用。而該條規定之適用須以雇主與勞工另行約
    定之勞動條件經報請當地主管機關備查獲准為前提，且兩造
    簽訂之「僱用合約書」及「保全人員約定書」並未向當地主
    管機關報請核備，俱如前述，則被上訴人於原審自認本件得
    適用勞基法第84條之1 規定，其前提要件並不存在，且與事
    實不符，則其等於本院撤銷該項自認並主張兩造無勞基法第
    84條之1 規定之適用，揆之民事訴訟法第279 條第3 項規定
    ，應予准許，附此敘明。
八、被上訴人之加班時數應如何計算？被上訴人平日每小時工資
    額應如何計算？被上訴人依勞基法第24條第1 、2 款規定及
    兩造勞動契約，請求上訴人給付如附表二「被上訴人請求給
    付金額」欄所示加班費差額，是否有理由？
  (一)兩造間勞動契約並無勞基法第84條之1 規定之適用，被上訴
    人之每日、每2 週工作時數應受同法第30條規定之拘束，俱
    如前述。被上訴主張其等之加班時數，應以其等每月實際工
    作時數扣除勞基法第30條規定之工作時數上限，即當月為31
    天者，勞動時數上限為192 小時（勞基法第30條規定2 週上
    限為84小時，4 週為168 小時；剩餘3 天，每天以8 小時計
    為24小時，合計為192 小時）；當月為30天者，勞動時數上
    限為184 小時（4 週168 小時；剩餘2 天，每天以8 小時計
    為24小時，合計為184 小時）；當月為29天者，勞動時數上
    限為176 小時（4 週168 小時，剩餘1 天以8 小時計，合計
    為176 小時）；當月為28天者，勞動時數上限為168 小時，
    以計算之。至平日每小時工資額應以上訴人每月薪資除以24
    0 計算（即每天8 小時×30天=240小時）。上訴人就兩造無
    勞基法第84條之1 規定適用時，被上訴人以前述方法計算加
    班時數、平日每小時工資，及據此計算得出被上訴人於附表
    一「請求差額加班費期間」之總加班時數如附表二「加班工
    時」欄所示，均表示並不爭執（本院卷第120 頁背面、第16
    8頁背面）。
  (二)次按，雇主延長勞工工作時間者，其延長工作時間之工資，
    依左列標準加給之：一延長工作時間在2 小時以內者，按平
    日每小時工資額加給1/3 以上。二再延長工作時間在2 小時
    以內者，按平日每小時工資額加給2/3 以上。此為勞基法第
    24條第1 、2 款所明定。而上訴人就兩造無勞基法第84條之
    1 規定適用時，被上訴人以前述加班時數乘以平日每小工資
    分別加計1/3 或2/3 之金額，所計算得出上訴人應給付之加
    班費金額、應補給之加班費差額，分別如附表二「上訴人應
    給付之加班費金額」、「上訴人應補給之加班費差額」欄所
    示，亦表示不爭執（本院卷第168 頁背面）。則被上訴人依
    勞基法第24條第1 、2 款規定及兩造勞動契約，請求上訴人
    給付如附表二「被上訴人請求給付金額」欄所示加班費差額
    （均較附表二「上訴人應補給之加班費差額」欄所示金額少
    ），自屬有理由。
九、本院既認定兩造間勞動契約無勞基法第84條1 規定之適用，
    就本件第(三)項爭點即「如有勞基法第84條之1 規定之適用，
    被上訴人之加班時數應如何計算？被上訴人平日每小時工資
    額應如何計算？」即毋庸再予論究，併此敘明。
十、綜合前述，本件被上訴人主張兩造間勞動契約並無勞基法第
    84條之1 規定之適用，其等每月實際工作時數扣除勞基法第
    30條所定之工作時數上限者即為加班時數，上訴人應就該等
    加班時數依勞基法第24條規定按平日每小時工資（以月薪資
    總額除以240 計）加計1/3 或2/3 ，發給其等加班費，係為
    可採，上訴人所辯均為無可取。從而，被上訴人本於勞基法
    第24條第1 、2 項及兩造勞動關係，請求上訴人給付如附表
    二所示「被上訴人請求給付金額」欄所示金額，及均自98年
    10月22日（即起訴狀繕本送達翌日）起至清償日止按週年利
    率5%計算之利息，為有理由，應予准許。是則原審判命上訴
    人如數給付，其理由與本院雖有不同，惟結論並無二致，應
    予維持。上訴意旨指摘原判決不當，求予廢棄改判，為無理
    由，應予駁回其上訴。
十一、兩造其餘攻擊防禦方法，無礙本件勝負之判斷，爰不一一
      論敘。
十二、據上論結，本件上訴為無理由，依民事訴訟法第449 條第
      1 項、第78條，判決如主文。
中    華    民    國   100    年    6     月    8     日
                            勞工法庭
                                審判長法官  張國彬
                                法      官  吳登輝
                                法      官  甯  馨
以上正本證明與原本無異。
如對本判決上訴，須於判決送達後20日內向本院提出上訴狀，其
未表明上訴理由者，應於上訴後20日內向本院提出上訴理由書（
均須按他造當事人之人數附繕本）。上訴時應提出委任律師或具
有律師資格之人之委任狀，並依附註條文規定辦理。如委任律師
提起上訴者，應一併繳納上訴審裁判費。
中    華    民    國  100     年    6     月    9     日
                                書  記  官  施耀程
附註：
民事訴訟法第466 條之1 ：
對於第二審判決上訴，上訴人應委任律師為訴訟代理人，但上訴
人或其法定代理人具有律師資格者，不在此限。
上訴人之配偶、三親等內之血親、二親等內之姻親，或上訴人為
法人、中央或地方機關時，其所屬專任人員具有律師資格並經法
院認適當者，亦得為第三審訴訟代理人。
第1 項但書及第2 項情形，應於提起上訴或委任時釋明之。
附表一：
  ┌───┬─────────────┬────────────┐
  │姓  名│   任   職    期   間     │  請求差額加班費期間    │
  ├───┼─────────────┼────────────┤
  │俊財│93年10月至99年1月20日     │93年10月至98年5月       │
  ├───┼─────────────┼────────────┤
  │蔡進國│93年10月至99年4月23日     │93年10月至98年5月       │
  ├───┼─────────────┼────────────┤
  │黃賦誠│94年4月至99年4月27日      │94年4月至98年5月        │
  ├───┼─────────────┼────────────┤
  │鍾子儀│94年4月至99年4月23日      │94年4月至98年5月        │
  ├───┼─────────────┼────────────┤
  │林群浩│95年5月至99年1月20日      │95年5月至98年5月        │
  ├───┼─────────────┼────────────┤
  │徐瑞民│93年10月至99年1月20日     │93年10月至98年5月       │
  ├───┼─────────────┼────────────┤
  │張証淵│93年10月至98年6月8日      │93年10月至98年4月       │
  ├───┼─────────────┼────────────┤
  │許芳耀│93年10月至99年4月23日     │93年10月至98年5月       │
  ├───┼─────────────┼────────────┤
  │林聖傑│94年1月至98年5月22日      │94年1月至98年4月        │
  └───┴─────────────┴────────────┘
附表二：本件不適用勞基法第84條之1 時，被上訴人之加班時數
        、上訴人應補給之加班費差額
┌───┬─────┬───────┬───────┬──────┬──────┐
│姓 名 │ 加班工時 │上訴人應給付之│上訴人已給付之│上訴人應補給│ 被上訴人請 │
│      │          │加班費金額    │加班費金額    │之加班費差額│ 求給付金額 │
├───┼─────┼───────┼───────┼──────┼──────┤
│俊財│8706 小時 │   1,686,935  │    732,186   │   954,749  │   651,656  │
├───┼─────┼───────┼───────┼──────┼──────┤
│蔡進國│7288 小時 │   1,423,730  │    576,588   │   847,142  │   525,004  │
├───┼─────┼───────┼───────┼──────┼──────┤
│黃賦誠│6681 小時 │   1,155,025  │    538,920   │   615,785  │   361,030  │
├───┼─────┼───────┼───────┼──────┼──────┤
│鍾子儀│7239 小時 │   1,360,995  │    557,116   │   803,879  │   524,435  │
├───┼─────┼───────┼───────┼──────┼──────┤
│林群浩│5522 小時 │     903,828  │    424,144   │   479,684  │   383,668  │
├───┼─────┼───────┼───────┼──────┼──────┤
│徐瑞民│7077 小時 │   1,281,000  │    521,561   │   759,439  │   447,487  │
├───┼─────┼───────┼───────┼──────┼──────┤
│張証淵│8598 小時 │   1,592,162  │    667,146   │   925,016  │   627,082  │
├───┼─────┼───────┼───────┼──────┼──────┤
│許芳耀│6365 小時 │   1,046,984  │    458,944   │   588,040  │   329,988  │
├───┼─────┼───────┼───────┼──────┼──────┤
│林聖傑│8446 小時 │   1,461,099  │    678,216   │   782,883  │   539,851  │
└───┴─────┴───────┴───────┴──────┴──────┘
附表三：本件適用勞基法第84條之1 時，被上訴人之加班時數
        、上訴人應補給之加班費差額
┌─────┬─────────┬──────┬─────┬─────┬──────┬─────┬─────┬─────┐
│ 被上訴人 │     任職期間     │每月平均工資│ 加班時數 │被上訴人主│上訴人應給付│上訴人已給│上訴人應補│上訴人請求│
│ 姓    名 │                  │            │          │張之平日每│之加班費金額│付之加班費│給之加班費│ 給付金額 │
│          │                  │            │          │小時工資  │            │金額      │差額      │          │
├─────┼─────────┼──────┼─────┼─────┼──────┼─────┼─────┼─────┤
│          │93年10月至95年12月│  29,540元  │ 3536小時 │   131元  │            │          │          │          │
│ 俊財   ├─────────┼──────┼─────┼─────┤ 1,383,783元│ 732,186元│ 651,597元│ 651,597元│
│          │96年01月至98年05月│  31,040元  │ 3244小時 │   137元  │            │          │          │          │
├─────┼─────────┼──────┼─────┼─────┼──────┼─────┼─────┼─────┤
│  蔡進國  │93年10月至98年05月│  31,040元  │ 5341小時 │   137元  │ 1,091,939元│ 576,588元│ 515,351元│ 515,351元│
├─────┼─────────┼──────┼─────┼─────┼──────┼─────┼─────┼─────┤
│          │     94年04月     │  22,040元  │   73小時 │    98元  │            │          │          │          │
│          ├─────────┼──────┼─────┼─────┤            │          │          │          │
│          │94年05月至94年08月│  23,440元  │  355小時 │   104元  │            │          │          │          │
│          ├─────────┼──────┼─────┼─────┤            │          │          │          │
│          │94年09月至95年04月│  24,840元  │  794小時 │   110元  │            │          │          │          │
│          ├─────────┼──────┼─────┼─────┤            │          │          │          │
│  黃賦誠  │95年05月至95年08月│  25,840元  │  405小時 │   114元  │   899,629元│ 538,920元│ 360,709元│ 360,709元│
│          ├─────────┼──────┼─────┼─────┤            │          │          │          │
│          │95年09月至96年03月│  27,540元  │  709小時 │   122元  │            │          │          │          │
│          ├─────────┼──────┼─────┼─────┤            │          │          │          │
│          │96年04月至96年12月│  28,140元  │ 1075小時 │   125元  │            │          │          │          │
│          ├─────────┼──────┼─────┼─────┤            │          │          │          │
│          │97年01月至98年05月│  29,240元  │ 1576小時 │   129元  │            │          │          │          │
├─────┼─────────┼──────┼─────┼─────┼──────┼─────┼─────┼─────┤
│  鍾子儀  │94年04月至98年05月│  29,440元  │ 5516小時 │   130元  │1,081,551元 │ 557,116元│ 524,435元│ 524,435元│
├─────┼─────────┼──────┼─────┼─────┼──────┼─────┼─────┼─────┤
│          │95年05月至95年08月│  23,040元  │  457小時 │   102元  │            │          │          │          │
│          ├─────────┼──────┼─────┼─────┤            │          │          │          │
│          │95年09月至96年02月│  24,040元  │  605小時 │   106元  │            │          │          │          │
│  林群浩  ├─────────┼──────┼─────┼─────┤  724,822元 │ 424,144元│ 300,678元│ 300,678元│
│          │96年03月至97年12月│  26,040元  │ 2768小時 │   115元  │            │          │          │          │
│          ├─────────┼──────┼─────┼─────┤            │          │          │          │
│          │98年01月至98年05月│  27,760元  │  414小時 │   123元  │            │          │          │          │
├─────┼─────────┼──────┼─────┼─────┼──────┼─────┼─────┼─────┤
│  徐瑞民  │93年10月至98年05月│  28,740元  │ 5161小時 │   127元  │  968,748元 │ 521,561元│ 447,187元│ 447,187元│
├─────┼─────────┼──────┼─────┼─────┼──────┼─────┼─────┼─────┤
│          │93年10月至97年10月│  28,840元  │ 6422小時 │   128元  │            │          │          │          │
│  張証淵  ├─────────┼──────┼─────┼─────┤1,310,001元 │ 667,146元│ 642,855元│ 627,082元│
│          │97年11月至98年04月│  30,240元  │  273小時 │   134元  │            │          │          │          │
└─────┴─────────┴──────┴─────┴─────┴──────┴─────┴─────┴─────┘